【裁判字號】    99,訴,1421
【裁判日期】    991029
【裁判案由】    違反毒品危害防制條例
【裁判全文】
臺灣臺南地方法院刑事判決              99年度訴字第1421號
公  訴  人  臺灣臺南地方法院檢察署檢察官
被      告  乙○○
上列被告因違反毒品危害防制條例案件，經檢察官提起公訴（九
十九年度毒偵字第一七九三號），被告於本院準備程序進行中，
先就被訴事實為有罪之陳述，經本院合議庭裁定由受命法官獨任
進行簡式審判程序，判決如下：
    主  文
乙○○施用第一級毒品，累犯，處有期徒刑玖月。扣案之海洛因
壹包（驗餘含袋重零點陸壹公克）沒收銷燬；又施用第二級毒品
，累犯，處有期徒刑伍月。應執行有期徒刑壹年。扣案之海洛因
（驗餘含袋重零點陸壹公克）沒收銷燬。
    事實及理由
壹、程序事項
  一、查被告乙○○所違反毒品危害防制條例案件係死刑、無期
      徒刑、最輕本刑為三年以上有期徒刑以外之罪，其於準備
      程序中就被訴事實為有罪之陳述，經法官告知簡式審判程
      序之旨，並聽取公訴人及被告之意見後，由本院合議庭裁
      定由受命法官獨任進行簡式審判程序，合先敘明。
  二、次按適用簡式審判程序之有罪判決書之製作，準用第四百
      五十四條之規定，刑事訴訟法第三百十條之二定有明文。
      本件經合議庭裁定由受命法官獨任進行簡式審判程序，爰
      依照前開法律規定，準用刑事訴訟法第四百五十四條為判
      決書之製作，先予敘明。
貳、實體事項
  一、本件犯罪事實、證據及應適用之法條除引用檢察官起訴書
      之記載（如附件）外，就犯罪事實及證據部分補充如下：
  （一）犯罪事實：第一行：乙○○前有多項違反麻醉藥品管理
        條例、毒品危害防制條例等案件，於民國八十六年及八
        十七年間均因違反麻醉藥品管理條例案件，先後經本院
        於八十七年二月二十四日以八六年易字第四七三八號判
        決有期徒刑七月確定；及經臺灣高等法院臺南分院於八
        十七年五月五日以八六年上訴字第一五九八號判決，將
        原判決撤銷改判，處有期徒刑四年確定，並經同前開臺
        南分院以八七年聲字第三一０號裁定定應執行有期徒刑
        四年三月確定，經入監執行，於九十一年六七日縮短刑
        期假釋出監，假釋期間付保護管束，但經撤銷假釋，於
        九十三年七月二十七日入監執行殘行，於九十六年二月
        十九日縮刑期滿，翌日縮短刑期執行完畢出監。
  （二）證據部分：
    １、被告於本院準備程序訊問及審理之自白（見本院九十九
        年十月二十六日準備程序筆錄及同日審判筆錄參照）。
    ２、被告前於九十二年間有因施用毒品違反毒品危害防制條
        例案件，經本院以九二年毒聲字第一六五０號裁定令入
        勒戒處所觀察勒戒，因認有繼續施用毒品傾向，本院復
        以九二年毒聲字第二０七六號裁定令入戒治處所強制戒
        治，經戒治滿三月認無繼續戒治之必要，由本院以九三
        年毒聲字第五九０號裁定停止戒治所餘戒治期間付保護
        管束，於保護管束期滿，未經撤銷，由臺灣臺南地方法
        院檢察署檢察官以九三年戒毒偵字第二七０號為不起訴
        處分，於九十六年至九十八年間均仍因施用毒品違反上
        開條例案件，經同前開檢察署檢察官先後以九六毒偵字
        第一０七六號、九七年毒偵字第一一０七號、九八年毒
        偵字第一三六號均為緩起訴處分確定，及於九十九年間
        仍再施用毒品，違反上開條例案件，經本院於九十九年
        九月二十四日以九九年訴字第一０九一號判決處應執行
        有期徒刑二年（尚未確定）等情，有臺灣高等法院被告
        前案紀錄表一份在卷可憑，則被告經觀察勒戒、強制戒
        治及多次經查獲為緩起訴處分，及經判處徒刑，五年內
        再犯本案毒品危害防制條例第十條之罪，應依法追訴、
        審判。本案事證明確，被告犯行洵堪認定。
  二、查海洛因與甲基安非他命依其成癮性、濫用性及對社會危
      害性之程度，已為毒品危害防制條例第二條第二項第一款
      、第二款分別列為第一級毒品與第二級毒品。核被告乙○
      ○先後施用該二類毒品所為，係犯毒品危害防制條例第十
      條第一項施用第一級毒品罪及同條第二項施用第二級毒品
      罪。其施用時非法持有第一、二級毒品海洛因、甲基安非
      他命之低度行為，均分別為其施用之高度行為所吸收，均
      不另論罪。又被告所犯上開二罪間，犯意各別，行為互異
      ，應予分論併罰。再被告有如前開事實欄所述之前案科刑
      及執行完畢紀錄，有卷附臺灣高等法院被告前案紀錄表可
      稽，其受有期徒刑之執行完畢，五年以內再故意犯本件有
      期徒刑以上之罪，依刑法第四十七條第一項規定，均為累
      犯，均應依法加重其刑。爰審酌被告前因施用毒品經送觀
      察、勒戒治療程序後，及多次查獲施用毒品犯行，仍予緩
      起訴處分，竟仍未認清毒品戕害身心之惡，不思戒絕革除
      惡習，仍為本案犯行，顯然其意志力甚為薄弱，迄未能戒
      除毒癮，兼衡被告施用毒品犯行，性質上乃屬對自我身心
      健康之自戕行為，但對社會秩序之有一定不良之影響，及
      犯後坦承犯行之態度等一切情狀，分別量處如主文所示之
      刑，並定其應執行之刑。
  三、扣案白色粉末一包，經警方以聯華生技二合一毒品原物測
      試組進行檢測，確呈有嗎啡、海洛因陽性反應，重量為驗
      餘含袋重零點六一公克，有臺南市警察局第六分局查獲被
      告涉毒品案初步檢驗報告書一紙及檢驗相片二幀在卷可憑
      ，為第一級毒品海洛因，應依毒品危害防制條例第十八條
      第一項前段規定沒收銷燬。
據上論斷，應依刑事訴訟法第二百七十三條之一第一項、第二百
九十九條第一項前段，毒品危害防制條例第十條第一項、第二項
，刑法第十一條前段、第二條第一項前段、修正前刑法第四十七
條、第五十一條第五款，判決如主文。
本案經檢察官甲○○到庭執行職務。
中    華    民    國    99    年    10    月    29    日
                  刑事第十三庭  法  官  程克琳
以上正本證明與原本無異。
如不服本判決應於收受本判決後10日內向本院提出上訴書狀，並
應敘述具體理由。其未敘述上訴理由者，應於上訴期間屆滿後20
日內向本院補提理由書狀（均須按他造當事人之人數附繕本）「
切勿逕送上級法院」。
                                書記官  康紀媛
中    華    民    國    99    年    10    月    29    日
附錄所犯法條
毒品危害防制條例第10條
施用第一級毒品者，處 6 月以上 5 年以下有期徒刑。
施用第二級毒品者，處 3 年以下有期徒刑。
以上正本證明與原本無異
如不服本判決應於送達後10日內向本院提出上訴狀

司法院資訊處製作；財團法人民間司法改革基金會備份。
